臺灣臺中地方法院刑事判決　　　　　　　　　　　　九十三年度訴字第一二九九號
　　公　訴　人　臺灣臺中地方法院檢察署檢察官
　　被　　　告　甲○○
右列被告因強盜等案件，經檢察官提起公訴（九十二年度偵字第二一四一四號），本
院判決如左：
    主  文
甲○○結夥三人以上，攜帶兇器竊盜，未遂，累犯，處有期徒刑壹年。
扣案之無線電對講機貳具、行動電話肆支（含ＳＩＭ卡）、螺絲起子參支、汽車發動
器伍個、榔頭壹支、手套壹個、鑰匙兼遙控器參組、尖嘴鉗貳支、六角扳手壹支，均
沒收之。
    事  實
一、甲○○於民國（下同）八十四年間因殺人未遂案件，經判處有期徒刑四年六月確
    定並於八十八年八月一日執行完畢，仍不知悔改，與丁○○（另行通緝）、丙○○（已審結）三人共同基於意圖為自己不法所有之犯意，於九十二年十月三十日
    上午十一時許，由丙○○駕駛五Ｍ─二六六號白色自小客車搭載丁○○、甲○○
    來台中，於同日中午十二時四十五分許，行至台中市○○街中興大學女生宿舍旁
    ，改由丁○○駕車，後載甲○○，將車暫停在己○○所有之八Ｌ─九０八六號自
    小客車後方把風並接應，丙○○則下車，攜帶無線電對講機一具及客觀上對人之
    生命、身體具有危險性，可為兇器使用之螺絲起子及六角扳手各一支，由丙○○
    持其所有之螺絲起子及六角扳手撬開停放在該處之己○○所有之八Ｌ─九０八六
    號自小客車車門，進入車內正破壞防盜器時，適為返回之己○○發現，丙○○見
    狀即迅速下車逃逸，己○○則緊追在後，並隨即以手機報警，丙○○在逃逸中對
    講機不慎掉到地上，電池因而脫落，丙○○折回拾起對講機後繼續往前跑，在追
    逐過程中，丙○○並多次回頭對追逐在後之己○○表示：我又沒拿到你的東西，
    你追什麼追？己○○因見丙○○手上持螺絲起子而不敢上前逮捕，惟仍緊追在後
    ，丙○○於逃逸中即以0000000000號行動電話撥打00000000
    00號行動電話，聯絡丁○○前來接應，嗣丙○○由台中市○○街往台中路方向
    跑時，遇見前來接應由丁○○所駕駛後載甲○○之前開白色自小客車，丙○○坐
    上右前座後，隨即駕車逃逸，旋據報之員警庚○○、乙○○亦駕車至台中市○○
    路與興大路口，己○○上車後即告知員警丙○○所乘坐車輛之逃逸方向，在台中
    市○○路與忠明南路口發現該部白色自小客車後，為警上前查獲，並扣得丙○○
    所有之對講機二具、螺絲起子三支、行動電話二支、汽車發動器五個、榔頭一支
    、手套一個、鑰匙兼遙控器三組、尖嘴鉗二支、六角扳手一支等物及丁○○與甲○○所有之行動電話各一支。
二、案經台中市警察局第三分局報請臺灣臺中地方法院檢察署檢察官偵查起訴。
    理  由
一、訊據被告甲○○固坦承與丁○○乘坐丙○○之自小客車來台中，丙○○並於台中
    市○○街中興大學女生宿舍旁下車，改由丁○○駕車，而於台中市○○路與忠明
    南路口為警查獲，惟矢口否認有何犯行，辯稱：伊應丁○○之邀來台中，後來丙○○下車，改由丁○○駕駛，伊不知丙○○係下車行竊，亦未看見丙○○攜帶工
    具下車，丁○○表示要去找他的表姐，伊坐在車上看風景、睡覺云云。惟查，證
    人己○○發現被告丙○○進入其車內行竊時，有發現被告丁○○駕駛之白色自小
    客車停在其車輛後方，且丙○○於己○○追逐時，曾經掉落對講機一具，對講機
    內之乾電池並且脫落，丙○○還折回撿拾等情，業據證人己○○於九十三年七月
    十四日本院審理時結證明確。而證人庚○○即查獲本件之警員於九十三年八月四
    日本院審理時亦結稱：印象中被害人（即告訴人）有提過，在其發現被告丙○○
    行竊時，有發現白色自小客車停在其車子後方，對講機一具在右前座發現，另一
    具對講機在後座中間發現，在右前座發現那具外觀有些破損等語。次查，被告丁○○於九十三年六月二十三日本院行準備程序時供稱：下台中是要找表姐，所以
    在被告丙○○下車後就向丙○○借車去大里要找表姐；被告甲○○於同日則供稱
    ：於查獲前一天受丁○○之邀而一同來台中玩，惟證人司月娥即丁○○之表姐於
    九十三年五月十九日偵訊時結稱：我在醫院擔任看護，平時與被告丁○○很少聯
    絡，丁○○在節慶或跟他母親要回南投山上時會經過台中來看看我，一年頂多一
    、二次，他們要來之前會先以電話聯絡，因為他們也怕來時我去醫院不在，在印
    象中當天（指九十二年十月三十日）沒有接到丁○○之電話等語，被告丁○○明
    知表姐司月娥係在醫院擔任看護，其工作性質較為機動，上班時間並不固定，丁○○若有意找表姐，豈會未事先電話聯絡，在不確定受訪者是否在家之情形下，
    即貿然前往造訪，何況，被告甲○○與丁○○如欲至台中遊玩，何須先行在湖口
    交流道攔野雞車到台南找丙○○（見偵查卷第十三頁）後，再由丙○○駕車搭載
    其二人至台中，且於抵達台中市中興大學女生宿舍旁時，駕車之丙○○卻先行下
    車，而同車之甲○○及丁○○卻不知其下車之目的，亦未加詢問，丁○○且向丙○○借車，而借車之目的並非載甲○○去遊玩，而是駕車拜訪丁○○住在大里之
    表姐，與原先甲○○及丁○○相約來台中之目的不符，顯然有違常情，是被告甲○○所為應丁○○之邀來台中玩，不知丙○○係下車行竊之辯解顯不足採。又查
    ，扣案之對講機二具分別於右前座及後座中間查獲，在前座查扣之對講機外觀有
    些微破損，此經證人庚○○結證明確，而被告丙○○逃逸後經被告丁○○接應上
    車時係坐在右前座，甲○○則坐在後座之事實，此據被告甲○○於警詢時供明，
    亦有警員繪製之座位表在卷可稽，核與證人己○○所為丙○○攜帶之對講機曾掉
    到地上之證述相符。再查，台中市警察局勤務指揮中心於九十二年十月三十日十
    三時零九分接獲己○○之報案，有該中心之記錄（通報）單影本在卷可稽，被告
    丙○○於十三時十三分四十一秒、十三時十四分三十秒、十三時十五分二十一秒
    、十三時十六分零四秒分別以0000000000之行動電話撥打被告丁○○
    所有之0000000000號行動電話，有中華電信（行動）查詢資料在卷可
    稽。末查，被告丙○○自承係下車行竊，且攜帶螺絲起子及六角扳手下車，其雖
    供稱被告甲○○及丁○○並不知道伊下車作何事，惟丙○○下車行竊時，確有攜
    帶對講機下車，而被告丁○○則駕車搭載被告甲○○停在丙○○行竊之車輛後方
    等候接應並把風，已如前述，綜上可知，丙○○係與在車內之甲○○以對講機聯
    絡，丙○○行竊時適為車主己○○發現，丙○○情急之下拔腿就跑，己○○則緊
    接在後，因事出突然，丙○○逃逸之路徑並非駕車之丁○○得以事先獲知，加上
    丙○○逃逸時不慎將對講機掉落致電池脫落，以致丁○○無法立即開車接應丙○○上車，而由丙○○改以行動電話聯絡丁○○前來接應，是被告所為之辯解不足
    採信。此外，復有丙○○所有之對講機二具、螺絲起子三支、行動電話二支、汽
    車發動器五個、榔頭一支、手套一個、鑰匙兼遙控器三組、尖嘴鉗二支、六角扳
    手一支及被告丁○○與甲○○之行動電話各一支扣案可證，本件事證明確，被告
    犯行堪以認定。
二、按刑法上所謂結夥三人以上係指有共同犯罪之故意，結為一夥而言。把風行為，
    在排除犯罪障礙，助成犯罪之實現，在合同意思範圍內分擔犯罪行為之一部，故
    亦係共同正犯而應計入結夥之內（最高法院七十二年度台上字第二二０一號判決
    參照）。又所謂兇器，其種類並無限制，凡客觀上足對人之生命、身體、安全構
    成威脅，具有危險性之兇器均屬之。被告丙○○於行竊時，被告丁○○及甲○○
    則駕車在旁把風、接應，自為共同正犯而應計入結夥之內。又被告丙○○行竊時
    所持之螺絲起子及磨尖之六角扳手，均為金屬材質，質地堅硬且尖銳，足以對人
    之生命、身體造成傷害，顯為具有危險性之兇器。核被告所為，係犯刑法第三百
    二十一條第二項、第一項第三、四款（起訴法條漏引第四款）之結夥三人以上攜
    帶兇器竊盜未遂罪，而未遂犯之處罰，依刑法第二十六條前段規定，得按既遂犯
    之刑減輕之。又被告前因殺人未遂案件，經判處有期徒刑四年六月確定，並於八
    十八年八月一日執行完畢，有臺灣高等法院被告全國前案紀錄表在卷可稽，其於
    五年內再犯有期徒刑以上刑之本罪，為累犯，應依法加重其刑，並依法先加後減
    之。爰審酌被告犯罪之動機、目的、手段、所生危害及犯後猶飾詞圖御等一切情
    狀，量處如主文所示之刑。又前開扣案之無線電對講機二具、行動電話四支（含
    ＳＩＭ卡）、螺絲起子三支、汽車發動器五個、榔頭一支、手套一個、鑰匙兼遙
    控器三組、尖嘴鉗二支、六角扳手一支，為被告丙○○所有供犯罪所用或犯罪預
    備之物，應併依法宣告沒收。
三、同案被告丁○○俟通緝到案，另行審理。
據上論斷，應依刑事訴訟法第二百九十九條第一項前段，刑法第三百二十一條第二項
、第一項第三款、第四款、第二十六條前段、第四十七條、第三十八條第一項第二款
，判決如主文。
本案經檢察官戊○○到庭執行職務
中      華      民      國      九十三      年      十    月    二十    日
                                臺灣臺中地方法院刑事第五庭
                                  審判長法  官  梁  堯  銘
                                        法  官  巫  淑  芳
                                        法  官  林  慧  英
右正本證明與原本無異。
如不服本判決，應於送達後十日內向本院提出上訴狀（須附繕本），上訴於臺灣高等
法院臺中分院。
                                        書記官
中      華      民      國      九十三    年      十    月    二十    日
附錄論罪科刑法條
刑法第三百二十一條
犯竊盜罪而有左列情形之一者，處六月以上、五年以下有期徒刑：
一  於夜間侵入住宅或有人居住之建築物、船艦或隱匿其內而犯之者。
二  毀越門扇、牆垣或其他安全設備而犯之者。
三  攜帶兇器而犯之者。
四  結夥三人以上而犯之者。
五  乘火災、水災或其他災害之際而犯之者。
六  在車站或埠頭而犯之者。
前項之未遂犯罰之。
